Inventaris van het archief van de familie Van Hogendorp en aanverwante Families, (1304) 1631-1961
Nationaal Archief, Den Haag
- STUKKEN BETREFFENDE AFZONDERLIJKE FAMILIES EN PERSONEN., B.
  - FAMILIE VAN HOGENDORP.
    - Jacob Jan Cornelis Paulus van Hogendorp (1811-1858) en Jacoba Cornelia Arnoudina van Zuyien van Nyevelt (1814-1883)., 17.
      Paul, 1820-1902: 1 zoon
      - Laatste wilsbeschikkingen van de douairière M.A. Van Zuylen van Nyevelt, geboren Repelaer., dec. 1827 - sept. 1854; 149; 3 stukken
      - Portret van douarière M.A. Van Zuyien van Nyevelt van Ehze-Repelaer (1780-1857), in veelvoud., Z.d.; 950; 1 map
    - Hansje (= Johanna) van Hogendorp (1813-1834)., 18.
      zuster van Jacob Jan Cornelis van H. (1811 1858) Vgl. lijstje hierboven vs sterfjaar ?
      - "La morale de l'enfance", kinderrijmpjes, overgeschreven door Hansje van H. (1813-1834)., Z.d.; 534; 1 deel
    - Willem van Hogendorp (1735-1784) en Carolina Wilhelmina van Haren (1741-1812)., 19.
      - Ontwerp voor een notariële akte betreffende de nalatenschap van zijn moeder Catharina Wilhelmina van H. (T 2), vermoedelijk opgesteld door Mr. Willem van H. (1735-1784) (U)., c. 1757; 697; 1 blad
      - Belijdenisgeschrift van C.W. van Haren (1741-1812 (moeder van G.K.), gedateerd 3 januari 1757., 6; 1 stuk
      - Akte van huwelijkse voorwaarden tussen Willem van Hogendorp en Jvr Carolina Wilhelmina van Haren, origineel., 26 januari 1760; 7; 1 stuk
      - Mutueel testament van Willem van Hogendorp en Carolina Wilhelmina van Haren, origineel., 7 april 1760; 8; 1 stuk
        Zie No. 3 inventaris 1922 Dirk van Hogendorp
      - Testament van Willem van Hogendorp en Carolina Wilhelmina van Haren, opgesteld in het Engels., 14 mei 1760; 9; 1 stuk
      - "Verzameling van stukken in de zaak van Jhr. Onno (Zwier) van Haren en W. van Hogendorp", pamfletten, gedeeltelijk door de opstellers gewaarmerkt, voorzien van een inhoudsopgave., 1761-1762; 1149; 1 band
        De verzameling is onvolledig en later door niet in de inhoudsopgave vermelde stukken aangevuld. In de band bevinden zich 19e-eeuwse aantekeningen ter vergelijking met een gelijkluidend, eveneens incompleet exemplaar in het bezit van de dichter Isaac da Costa
      - Beschikking van Prins Willem V (houdende) het verlenen van een pensioen aan Carolina Wilhelmina van Hogendorp, afschrift., februari 1773; 17; 1 stuk
      - Fragment dagboek van Willem van Hogendorp, gedateerd october 1777 te Rembang (?)., 13; 1 stuk
      - Gedichten, gemaakt door Carolina Wilhelmina van Hogendorp-van Haren., 25 juli 1786 en z.d.; 15; 2 stukken
      - Lijkrede op Petrus Albertus van der Parra, Gouverneur Generaal van Nederlands Indië, door Theodorus Vermeer, gezonden aan C.W. van Hogendorp-van Haren, gedrukt., 1787; 27; 1 deel
      - Brief aan Carolina Wilhelmina van Haren (1741-1812, echtgenote van Willem van H., (U)), betreffende het overlijden van haar tante Adriana Johanna Bake, douarière van P.A. van der Parra, Gouverneur Generaal van Ned. Indië, op 18-2-1787, 63 jaar oud, Batavia, gedrukt., 24-2-1787; 741; 1 stuk
      - Akte waarin Caroline Wilhelmine van Hogendorp - van Haren haar zoon G.K. van Hogendorp machtiging verleent haar belangen bij de Oost-Indische Compagnie te behartigen, afschrift., 3 juli 1797; 894; 1 stuk
      - Lijst van goederen, bestemd voor J.P. Bartlo., Z.d.; 200; 1 stuk
      - Schuldbekentenissen van J.P. Bartlo voor C.W. van Hogendorp-van Haren, met bijbehorende wissel, afschriften., 16-4-1803; 196 - 197; 3 stukken
        - Bestanddeel 1., 196
        - Bestanddeel 2., 197
      - Notariële akte waarbij door G.K. van H. machtiging verleend werd aan J.A. van Braam en J.P. Barends om van J.P. Bartlo geld bestemd voor G.K. van H. in ontvangst te nemen, afschrift., 12-3-1810; 198; 1 stuk
        Zie 197, 196, 194 en 193
      - Lijst van gelden, beleend door C.W. van Hogendorp-van Haren aan haar zoon Dirk, over de jaren 1803-1805., 28-10-1805; 190; 1 stuk
      - Lijsten houdende opgaven van aandelen van C.W. van Hogendorp-van Haren over de jaren 1805 en 1806, met lijst van jaarlijkse renten., 28-8-1805 en 3-2-1806; 191-192; 3 stukken
        - Bestanddeel 1, 191
        - Bestanddeel 2, 192
      - Testament van C.W. van Hogendorp-van Haren, met afschrift., 12-12-1810; 199; 2 stukken
      - Testament van Carolina Wilhelmina van Haren (authentieke copie), met 2 voorafgaande testamenten en een dispositie., 28-2-1812; 10; 4 stukken
      - Lijst van schulden van Carel Sirardus Willem van H. (tak A, geslacht VII, 1788-1856) aan de erven van wijlen zijn grootmoeder Caroline van Hogendorp-van Haren., c. 1840; 591; 1 stuk
        waarschijnlijk niet compleet
      - Wekelijkse menulijst van Carolina Wilhelmina van Haren met bladzijde uit huishoudboekje., Z.d.; 16; 1? stuk
      - Briefboeken van Caroline Wilhelmina van Haren, afschriften., 3 aug. 1776 - 15 nov. 1798; 1-5; 5 delen
        - Bestanddeel 1, 1
        - Bestanddeel 2, 2
        - Bestanddeel 3, 3
        - Bestanddeel 4, 4
        - Bestanddeel 5, 5
      - Briefwisseling van Willem van Hogendorp (vanuit Rembang en Batavia) met zijn vrouw Carolina Wilhelmina, genummerd 1-17., 4 febr. 1779 - 1778 mei 1786 en z.d.; 12; 17 stukken
      - Brieven van rouwbeklag gezonden aan Carolina Wilhelmina van Hogendorp n.a.v. het omkomen van haar echtgenoot bij Kaap de Goede Hoop in 1784., nov. 1786; 23; 1 omslag
      - Brieven van diverse kennissen over huishoudelijke zaken, gestuurd aan mevrouw C.W. van Hogendorp-van Haren., 1785-1790; 22; 1 omslag
      - Brief van W. van Hogendorp aan ...., concept., 26-12-1777; 14; 1 stuk
        Zie archief Classis van Schieland no. 480
      - Ingekomen en (minuten van) uitgaande brieven aan/van het echtpaar (1766-1822):, ---
        - nicht G. de Bonstetten/r, 26
        - Jacob Andries van Braam, 193
        - Jacob Andries van Braam, 194
        - Freule Danckelman, 19
        - Freule Danckelman, 24
        - zoon Dirk van Hogendorp, 195
        - zoon Frits van Hogendorp, 25
        - zoon G.K. van Hogendorp, 68
        - kleindochter Wilhelmina van Hogendorp, 57
        - nicht mevr. v.Hogendorp-v.Hofwegen, 112
        - Prins Willem van Oranje, 18
        - Ds J.H. Payen, 20
        - nicht mevr. v.Hogendorp-v.Hofwegen, 21
        - neef Baron F.? de Schubart, 28
    - Dirk van Hogendorp (1761-1822) en Margaretha Elisabeth Bartio (1733-1801, 1e echtgenote van Dirk, 2e echtgenote is Augusta Eleonore Caroline van Hohenlohe Langenburg)., 20.
      - Doopinschrijving van de heerlijkheid Heenvliet betreffende de geboorte van Diderik, zoon van Willem van Hogendorp en Caroline Wilhelmina van Haren, op 3 oct. 1761. extract., 11 dec. 1762; 50; 1 stuk
        vlgs W.P. geb. 13 oktober: doopdatum
      - Ingekomen brief van E.E. Sickinga, houdende mededelingen over zijn beleid ten aanzien van selectie en publicatie van de nagelaten papieren van Willem van Hogendorp., 14 april 1800; 1150; 1 stuk
        De mededelingen hebben vermoedelijk betrekking op stukken betreffende een proces met Willems zwager Onno Zwier van Haren
        Een twintigste-eeuws commentaar is hierbij gevoegd (1983)
      - "Verzameling van stukken rakende de zaak van Dirk van Hogendorp, opperkoopman in dienst der Oost-Indische Compagnie, en gezachhebber over Java's Oosthoek", gedrukt., 1801; 1038; 1 deel
      - Notariële akte waarbij Dirk van Hogendorp (1761-1822) gedurende zijn afwezigheid in het buitenland Cornelis Anthonie Fannius Schotten en Abraham van Stipriaan tot zaakwaarnemers maakt, afschrift., 24-5-1803; 163; 1 stuk
      - Recensie van het boek "Levensschets van Dirk van Hogendorp door Prinses Willemijn"., c.1819; 1051; 1 stuk
    - Carel (Charles) Sirardus Willem van Hogendorp (1788-1856) en Cecile Catherine Olivier 1790-1867)., 21.
      - Verklaring van C.S.W. van H. (D d?) omtrent het vernietigen van alle door hem gegeven volmachten m.b.t. zijn vermogen in Ned.Indië en in Nederland., 25-9-1815; 322; 1 stuk
      - Akten, opgesteld in het Frans, betreffende Carel Sirardus Willem van H. als chef d'escadron van het 7e regiment kurassiers van Frankrijk., 12-15-10-1815; 853; 2 stukken
      - Kennisgeving aan C.S.W. van H. (D d, 1788-1856) van de hofmaarschalk J.W. Huyssen v. Kattendijke omtrent het in aanmerking komen, om tot page te worden benoemd, van zijn zoon Willem Karel Lodewijk van H. (E e 9, 1827-1884). Den Haag., 20-3-1835; 321; 1 stuk
      - Brief van de Directeur-Generaal van Oorlog aan C.S.W. van H. houdende mededeling van de benoeming van Karel Cecile Alexander van H. tot cadet van het wapen der Genie., 18 juli 1836; 318; 1 stuk
      - Brief van een vriendin aan Cecil Catherine Olivier (1790-1867), vrouw van Carel Sirardus Willem (D d), over haar zoon Olivier (E e 8)., 1 juli 1837; 316; 1 stuk
      - Aantekeningen betreffende de uitgaven gedaan door Carel Sirardus Willem van H. (1788-1856) over de jaren 1837-1843., 294; 1 deeltje
      - Dagboek-aantekeningen van Carel Sirardus Willem van H. (D d, 1788-1856)., 26-10-1837 - 15-6-1846; 317; 1 omslag
      - Biografie van Carel Sirardus Willem van H., zoon van Dirk, broer van G.K. (1788-1856), overdruk uit de Utrechtse Courant., Z.d.; 233; 1 stuk
    - Dirk Carel Augustus van Hogendorp (1812-1891) en Elisabeth Geertruida Hardy (1819-1878)., 22.
      - Rouwkaart betreffende het overlijden van Geertruijda Elisabeth gravin van Hogendorp geb. Hardy (1819-1878), echtgenote van D.C.A. van H. (E e 1, zoon van Carel Sirardus Willem)., 29-11-1878; 1050; 1 stuk
    - Karel Cecil Alexander van Hogendorp (1819-1854) (zoon van Carel Sirardus Willem) en Elisabeth van Leeuwen (1823-1901)., 23.
      - Kwitanties voor gelden betaald t.b.v. Karel Cecile Alexander van H. (E e 4, zoon van Carel Sirardus Willem, geb. 1817(?)) van de K.M.A. te Breda. Breda 1-11-1836-30-5-1837., 314; 2 stukken
        Zie 315
      - Lijst van benodigde kledingstukken van K.C.A. van H. (Karel Cecile Alexander, zie 314) op de K.M.A., Z.d.; 315; 1 stuk
    - Karel Willem Olivier van Hogendorp (1826-1913) (zoon van Carel Sirardus Willem) en Camille Méchin (1828-1883)., 24.
      - Doopinschrijving van Karel Willem Olivier, geboren 19-2-1826 (E e 8), extract uit het doopregister der Herv. gemeente te Batavia., 1-8-1826; 319; 1 stuk
    - G. K. van Hogendorp (1762-1834) en Hester Clifford (1766-1826)., 25.
      - Handelshuis "J. Schues" (?) van G.K. van H. (1796-1805)., I.
        - Schets ener expeditie naar Oost-Indië door G.K. van Hogendorp., 5-2-1803 - 11-6-1803; 92; 1 omslag
        - Brieven aan G.K. van Hogendorp te Amsterdam van een zakenrelatie betreffende het uit te zenden schip naar Oost-Indië., 14 en 15-03-1803; 93; 2 stukken
        - Voorstel en plan van G.K. van Hogendorp tot de handel in thee op China., november 1804 - 1806; 95; 1 omslag
          Zie 96
        - Briefwisseling met zakenrelaties betreffende de handel in thee op China door G.K. van Hogendorp., nov. 1804; 96; 5 stukken
          Zie 95
        - Balans en Verlies- en winstrekeningen over de jaren 1804-1808 (97a) en 1813 (97b) van G.K. van H., 98; 97; 1 omslag
          - Bestanddeel 1., 98
          - Bestanddeel 2., 97
        - Brief van de bankier Hope aan .... betreffende het handelshuis., 20-2-1789; 101; 1 stuk
        - Staat van overname door M.? Luber met procuratie van G.K. van H. van de onverdeelde goederen uit de boedelscheiding van 22 mei 1789 (van zijn schoonmoeder !)., 9-9-1791; 1097; 1 katern
        - Bekendmaking van het associeren van G.K. van Hogendorp met Jacob Schues, Amsterdam., 1795; 45; 4 stukken
          3 gedrukte exemplaren en 1 origineel concept
        - Geldheffingen t.b.v. het handelshuis van G.K. van H. te Amsterdam., 1795-1806; 90; 1 omslag
        - Ontslagbrief van G.K. van H. aan een klerk op zijn handelshuis, afschrift., 16 mei 1799; 103; 1 stuk
        - Rondschrijven waarin bekend wordt gemaakt dat G.K. van H. het handelshuis van zijn schoonmoeder na haar overlijden in 1795 heeft overgenomen, gedrukt., febr. 1796; 46; 1 stuk
        - Kennisgeving van de Executeurs Testamentair van H. van Kinsbergen-Hooft, M. Alewijn en J.H. van Kinsbergen, betreffende de overname van het handelshuis "J. Schues" van genoemde overledene door G.K. van Hogendorp., febr. 1796; 768; 3 stukken
        - Rondschrijven waarin het associeren van G.K. met zijn broer Willem van H. (1765-1835) bekend wordt gemaakt, met een notariële akte hiervan. Amsterdam., 6-7-1797; 47; 2 stukken
          Zie 102
        - Beschouwingen over het kapitaal van het Handelshuis van G.K. van H. door hem zelf, in het bijzonder over zijn zware verliezen omstreeks 1809., augustus 1797 - 17 juni 1809; 89; 1 omslag
        - Jaarverslagen door G.K. van H. over zijn Handelshuis te Amsterdam., 1798-1799; 99; 2 stukken
        - Brieven uit Stockholm van bevriende zakenrelaties aan G. K., 1806 en 1823; 124; 2 stukken
        - Financiële beschouwingen door G.K. van H. betreffende zijn handelshuis te Amsterdam in de periode 1796-1807., c. 1807; 104; 1 omslag
        - Geschiedschrijving door G.K. van H. over zijn handelshuis te Amsterdam vanaf het jaar 1795 tot c. 1809., 15 sept. 1829; 100; 1 stuk
        - Verzoekschrift van G.K. van H. aan het Staatsbewind van de Bataafse Republiek om handel met Oost-Indië te mogen drijven, ontwerp., Z.d.; 91; 1 stuk
      - Stukken van particuliere aard., II.
        - Dagboek van G.K. van H. als leerling op de kadettenschool in Berlijn., 1779-1780; 30; 1 deel
        - Kasboeken van Hester Clifford (1766-1826)., nov. 1784 - nov. 1787; 798; 7 deeltjes
        - Programma van een muziekavond te Amsterdam, gewijd aan Prins Leopold van Brunswijk, overleden 27 april 1785, benevens een ontwerp tot diens herdenking (van de hand van G.K. ?)., 61; 2 stukken
        - Gedicht, in het Frans, geschreven door G.K. van Hogendorp., 1787; 36; 1 stuk
        - Resoluties van de Vroedschap van Rotterdam betreffende het ambt van Pensionaris en Raadsman van die stad, afschriften., 20-9-1787 - 10-3-1788; 571; 14 bladen
          G.K. van H. was zelf raadpensionaris van Rotterdam in 1787 en 1788
        - "Observations historiques et impartiales pour servir à l'Histoire du Magnétisme animal", No. 1 (afkomstig van G.K. van H.), gedrukt., 1788; 1016; 1 deel
        - Akte van Huwelijkse voorwaarden van G.K. van H. en Hester Clifford., 17 april 1789; 905; 1 katern
        - "Nalatenschap Henry en George Clifford", aantekeningen van G.K. van H. betreffende aandelen e.d. afkomstig van zijn vrouw Hester Clifford., 1789-1793; 749; 1 deel
        - Kwitantie voor G.K. van H., groot ƒ 400,-, voor betaald ambtsgeld. (Rotterdam)., 8-2-1791; 538; 1 stuk
          Zie 207
        - Machtiging waarbij G.K. van H. en notaris Indewey aangewezen worden tot het waarnemen van de zaken van Dirk van Hogendorp., 5-10-1791; 754; 1 stuk
        - Gedichtenbundel van G.K. van H. voor zijn kinderen., 1793; 29; 1 deel
          Zie 35
        - Akte waarin Hester Clifford aan haar man G.K. van H. machtiging verleent inzake de boedelscheiding van haar moeder Hester Hooft., 10-2-1796; 770; 1 stuk
        - "Inval der Engelsen en Russen in Noord-Holland", Verhandeling betreffendevan de hand van G.K. van H. of van zijn broer Willem van H. ?., Z.d.; 165; 1 stuk
        - Declaraties van actiën in de Oost-Indische Compagnie op naam van G.K. van Hogendorp en Hester Clifford en extract van het rapport van de Commissie van Achterstand 1807 over de schadeloosstelling, alsmede een rapport van de Sectie van financiën in de Staatsraad, afschriften., Z.d. (c.1800?); 1110; 3 stukken
        - Doopinschrijving van Gijsbert Carel van Hogendorp, geboren 31-10-1762, uittreksel uit het doopregister van de Gereformerde Kerk te Rotterdam., 17-9-1800; 44; 1 stuk
        - Aantekeningen betreffende de huishouding van G.K. en Hester van Hogendorp., 1800; 135; 1 omslag
        - Reglement, werkwijze, inventarissen, overzichten en boekhouding betreffende de Armeninrichting te Utrecht., 1805; 78; 1 deel
          afk. v.G.K.
        - Overzicht van G.K. over zijn kapitaal., 1810; 33; 1 stuk
          geen handelshuis !
        - Commentaar op "De Bergpreek" door G.K. aan zijn kinderen., 1-1-1812; 367; 1 deel
        - Aantekeningen betreffende de oprichting van de "Guardes d'honneur"., c.1812-1813; 161; 1 stuk
        - Exemplaren van de Oprechte Haarlemsche Courant, november 1813, 18 en 20 (dubbel), 998; 658; 3 stukken
          - Bestanddeel 1., 998
          - Bestanddeel 2., 658
        - Exemplaar van de Utrechtse Courant bevattende proclamaties ondertekend door Van der Duyn van Maasdam en G.K. van Hogendorp., 1-12-1813; 184; 1 stuk
        - Proclamaties betrekking hebbende op de opstand van november 1813, met onvolledige inhoudsopgave, opgesteld door zijn zoon F. v. H., Gedrukte exemplaren., 16-11-1813 - 31-12-1813; 662; 1 map
        - Requesten, gezonden aan de Souverein Vorst Willem, van diverse legercommandanten, genummerd 6-39, niet compleet., maart 1814; 134; 1 omslag
          afk. v. G.K. van H. !
        - Intekenlijst, opgesteld door de burgemeester van Den Haag, Jan Slicher, ten behoeve van de armenkas., 31-10-1814; 663; 1 stuk
        - Advies over concept-wetten betreffende de financiën, door G.K. van Hogendorp., 17-4-1816; 1007; 1 deel
        - Akte waarbij G.K. van Hogendorp en Hester Clifford verklaren de administrateurs van de fideicommissaire goederen, te weten een aandelenpakket in het Grootboek van de Nationale Schuld, te déchargeren van hun beheer over de goederen en de rente te hebben ontvangen over het jaar 1819, alsmede een rekening en verantwoording van de administrateurs., 22 juni 1819; 1109; 1 katern
          behoort bij 1110?
        - "Nieuwe Ordonnantie op het Middel van den twintigsten Penning op de collaterale Successien ...", uittreksel, met een begeleidend schrijven gezonden aan G.K. van Hogendorp., 1 juli 1819; 1086; 2 stukken
        - Paspoort van het Koninkrijk der Nederlanden, uitgereikt 3 april 1821 te Brussel aan G.K. van Hogendorp., 3-4-1821; 261; 1 stuk
          Betreft niet zoon Georg Karel !
        - Rondschrijven van de burgemeester van 's-Gravenhage, gericht aan G.K" ter voldoening van de onkosten gemaakt voor het schoonhouden van de Haagse Beek in het Noordeinde, Den Haag., 19-11-1824; 48; 1 stuk
        - Verslag van de reis van G.K. met zijn zoon Henric door Noord-Holland., 10 - 18 juni 1825; 40; 1 omslag
        - Dagboekbladen van G.K. van H., 5 sept. 1825 - 2 jan. 1828; 139; 1 omslag
        - Nalatenschap, taxaties en testament van Gravin Hester van Hogendorp-Clifford, overleden in 1826 (echtgenote van G.K.)., 1826-1827; 83; 1 omslag
        - Inventaris van de boedel van Hester van Hogendorp-Clifford (1766-1826, echtgenote van G.K.)., jan. 1827; 81; 1 deel
        - Provisionele scheiding van de boedel van Hester van Hogendorp-Clifford (echtgen. v. G.K.)., aug. 1827; 82; 1 deel
        - Kwitantie van Prof. du Pui, arts, n.a.v. zijn visite aan H. van Hogendorp geb. Clifford (echtgen. G.K., 1766-1826)., 15 sept. 1827; 67; 1 stuk
        - Extract uit de boedelscheiding van G.K. van H. t.b.v. zijn kinderen Wilhelmina, Maria, Dirk, Frederik en Adriana Margaretha, 12-10-1827, 2 afschriften., 26 jan. 1835; 87-88; 2 stukken
          - Bestanddeel 1, 87
          - Bestanddeel 2, 88
        - "Enige brieven over mijne gezondheid", overdenkingen van G.K. van H., o.a. over zijn ziekte "Podagra" (jicht)., 1828; 486; 1 katern
        - Testament van Hester van H. geb. Clifford (1766-1826), afschrift., 27-3-1828; 327; 1 stuk
        - "Nederlegging van het stelsel van den Heere G.K. Grave van Hogendorp omtrent de Belgische aangelegenheden", artikel door Mr. S.P. Lipman, gedrukt., 1830; 1046; 1 deel
        - Extracten uit de boedelscheiding van Gravin Hester van Hogendorp-Clifford, overl. in 1826., 29 juli 1834; 84; 2 stukken
        - Nalatenschap, inventaris en scheiding der boedels van G.K. van H., plus testament (overleden 5 aug. 1834)., 21 nov. 1834; 85-86; 3 stukken
          - Bestanddeel 1, 85
          - Bestanddeel 2, 86
        - "Korte aanwijzing van het recht der onderdanen en van de macht en plicht der Hoge Overheid en over kerkelijke zaken", door F. van H. ? of door G.K. van H. ?., Z.d.; 487; 2 deeltjes
        - Administratie van het Pensioenfonds van de erfgenamen van G.K. van H. en Hester Clifford over de jaren 1859-1863., Z.d.; 373; 1 stuk
        - Boedelscheiding van G.K. van H. voorzover dit zijn zoon Dirk van H. betrof, uittreksel., Z.d.; 357; 1 stuk
        - Gedicht "Het militaire huis der Koningin", gedrukt., Z.d.; 185; 1 stuk
        - Aanhalingen uit Psalm 103, vers 15 en 16, door G.K. van H., Z.d.; 160; 1 stuk
        - Levensschetsen van G.K. van H., waarvan een door hem zelf opgesteld, gevolgd door een overpeinzing over het leven., Z.d.; 79; 2 stukken
        - Relaas betreffende de lotgevallen van G.K. op het oorlogsschip "Prins Willem". Gorcum., 29 febr. z.j.; 62; 1 stuk
        - "Histoire de Joseph", epistel geschreven door G.K. voor zijn kinderen., Z.d.; 35; 1 stuk
          Zie 29
        - Brieven van de markiezin du Deffaud aan haar dochters, 1766-1769, afschriften vervaardigd door G.K., Z.d.; 370; 1 omslag
        - Ingekomen en (minuten van) uitgaande brieven aan G.K. / van G.K. (1783-1834) van:, ---
          - J. Alewijn-Clifford, 118
          - Fagel e.a. (over zijn zoon Frederik), 42
          - Alexander v.H, 110
          - Carel Sirardus Willem v.H., 290
          - Carel Sirardus Willem v.H., 295
          - Caroline v.H. (nichtje, E e 2), 115
          - C.W. v.H.- v.Haren, 365
          - Cath. v.H.-Gallas (dr. v. Johan Francois v.H.), 105
          - Dirk v.H. (neef), 119
          - Dirk v.H. (broer), 94
          - Dirk v.H. (broer), 128
          - Frits v.H. (zoon), 37
          - Sara Joh. Wilh. v.H. (nicht, G g 1), 116
          - Willem v.H. (broer), 107
          - Willem v.H. (broer), 490
          - Copie brief van Diederik v.H. (1625-1702) aan Constantijn Huijgens, 490
          - W.A. v.H, 109
          - Joh. Diderik Francois v.H. v.Hofwegen, 113
          - Joh. Diderik Francois v.H. v.Hofwegen, 114
          - Anna v.H.-Bout v.Lieshout, 111
          - Henrik Hooft D.zoon, 750
          - Henrik Hooft D.zoon, 748
          - Jan Hendrik v. Kinsbergen, 743
          - Cecile Cath. Olivier (echtg. v. C.S.W. v.H.), 292
          - Baron de Stassart, 422
          - Staten van Holland, 144
          - Catharina Marg. v.Wartensleben-v.H. (V 2), 123
          - A.M. v.Wassenaer v.Obdam-Clifford, 747
          - Koning Willem 1, 157
          - Koning Willem 1, 369
          - Koning Willem 1, 481
          - Dr. Charles Wilson, 142
          - Dr. Charles Wilson, 143
          - onbekenden, 108
          - onbekenden, 155
          - een Frans generaal, 421
      - Brieven van G.K., aangekocht op veilingen of niet verzonden., III.
        - Brief van G.K. om ƒ 1000,- te deponeren bij de heren Scheurleer en zonen in Den Haag., 28 maart 1833; 56; 1 stuk
        - Hogendorp, Gysbert-Karel comte de, homme d'état et publiciste. le chef principal de l'opposition contre Napoléon 1 en novembre 1813, et l'auteur célèbre de la restauration de la maison d'Orange en Hollande; n. à Rotterdam 27 octobre 1762, m. à La Haye 5 août 1836., Deux L.A.S. - l. à la confrérie de St.George à La Haye; 15 avril 1828. - II. à M.Y. Suermondt à Utrecht). - 3 p. 1/2 in 4o. - III. 2 B.A.S. in 4o.-P. (1e vriendelijk bedanken voor aangeboden lidmaatschap, 2e afwijzing publicatie memoires).; 54; 2 stukken
          Overl. 5.10.1834 ? W.P.?
        - 903 Hogendorp, Gysbert-Karel comte de, n. 1762, m. 1836 (1834 !!!)., Deux lettres L.A.S. à son cousin; R'dam 24 et 26 juin 1789-4 p. in 4o. (berichtgeving geschil tussen stadsbestuur en broodbakkersgilde over belasting (broodzetting)).; 53; 2 stukken
        - Brief van G.K. van Hogendorp aan Mej. Heindreintje., Z.d.; 69; 1 stuk
        - Brief van G.K. van H. aan Dassevael, secretaris van het uitvoerend bewind., 3 juni 1814; 55; 1 stuk